---
title: "Tarea"
output: html_document
---

```{r setup, include=FALSE}
knitr::opts_chunk$set(echo = TRUE)
```

Emily B - C01213

#### *Carga de paquetes* 
```{r message=FALSE, warning=FALSE}
library(sf)
library(raster)
library(dplyr)
library(spData)
library(leaflet)
library(plotly)
library(DT)
```
  
  
#### *Carga de datos*
```{r echo TRUE, message=FALSE, quiet= TRUE}
primates <-
  st_read("https://raw.githubusercontent.com/gf0604-procesamientodatosgeograficos/2021i-datos/main/gbif/primates-cr-registros.csv",
    options = c(
     "X_POSSIBLE_NAMES=decimalLongitude",
      "Y_POSSIBLE_NAMES=decimalLatitude"),
    quiet = TRUE)
# CRS
st_crs(primates) = 4326

# Capas de cantones y distritos
cantones <-
  st_read("https://raw.githubusercontent.com/gf0604-procesamientodatosgeograficos/2021i-datos/main/ign/delimitacion-territorial-administrativa/cr_cantones_simp_wgs84.geojson",
    quiet = TRUE)
provincias <-
  st_read("https://raw.githubusercontent.com/gf0604-procesamientodatosgeograficos/2021i-datos/main/ign/delimitacion-territorial-administrativa/cr_provincias_simp_wgs84.geojson",
    quiet = TRUE)
```
  
  
#### *Obtencion del nombre del canton*
```{r message=FALSE}
primates <-
  primates %>% st_join(cantones["canton"])
```
  
  
### *__Introduccion__*
A continuacion se presentan una serie de datos estadisticos mediantes graficos y un mapa, de cuatro diferentes especies de primates que habitan Costa Rica, esto con la finalidad de mostrar y visulizar su ocupacion del pais.
  
  
### *__Tablas de registros de presencia__*
```{r message=FALSE, warning=FALSE}
primates %>%
  st_drop_geometry() %>%
  dplyr::select(family, species, stateProvince, locality, eventDate) %>%
  datatable(
    colnames = c("Familia","Especie","Provincia","Localidad","Fecha"),
    options = list(
      searchHighlight = TRUE,
      language = list(url = '//cdn.datatables.net/plug-ins/1.10.11/i18n/Spanish.json'), 
      pageLenght = 6))
```
  
```{r message=FALSE, echo=TRUE, warning=FALSE, include=FALSE}
sum(with(primates, species == "Ateles geoffroyi"))
sum(with(primates, species == "Cebus capucinus"))
sum(with(primates, species == "Alouatta palliata"))
sum(with(primates, species == "Saimiri oerstedii"))
proporcion <- c(599,1463,1994,453) 
Nombre <- c("Mono Arana","Mono Carablanca","Mono Aullador","Mono Ardilla")
``` 

```{r message=FALSE, echo=TRUE, include=FALSE}
primates_dataf <- data.frame(
  "nombre" = c("Mono Arana","Mono Carablanca","Mono Aullador","Mono Ardilla"),
  "proporcion" = c(599,1463,1994,453))
```
  
  
### *__Grafico de pastel__* 
```{r echo=FALSE}
primates_dataf %>%
  plot_ly(
    labels = ~Nombre,
    values = ~proporcion,
    type = "pie",
    textposition = "inside",
    textinfo = "label+percent") %>% config(locale = "es") %>%
  layout(
    title = "Registros por catidad y porcentaje de especie de primate",
    xaxis = list(showgrid = FALSE, zeroline = FALSE, showticklabels = FALSE),
    yaxis = list(showgrid = FALSE, zeroline = FALSE, showticklabels = FALSE))
```
  
  
#### *Filtros especies*
```{r message=FALSE,echo=TRUE}
mono_arana <- primates %>% dplyr::select(species,
         stateProvince,
         locality,
         eventDate,
         decimalLatitude,
         decimalLongitude) %>% filter(species == 'Ateles geoffroyi')

mono_carablanca <- primates %>%
  dplyr::select(species,
         stateProvince,
         locality,
         eventDate,
         decimalLatitude,
         decimalLongitude) %>% filter(species == 'Cebus capucinus')

mono_aullador <- primates %>% dplyr::select(species,
         stateProvince,
         locality,
         eventDate,
         decimalLatitude,
         decimalLongitude) %>% filter(species == 'Alouatta palliata')

mono_ardilla <- primates %>% dplyr::select(species,
         stateProvince,
         locality,
         eventDate,
         decimalLatitude,
         decimalLongitude) %>% filter(species == 'Saimiri oerstedii')
```

#### *Capa de altitudes*
```{r message=FALSE,echo=TRUE}
altitud <- getData("worldclim",
  var = "alt",
  res = .5,
  lon = -84,
  lat = 10)
altitud <-
  altitud %>%
  crop(provincias) %>%
  mask(provincias)
```

#### *Colores de altitudes*
```{r message=FALSE,echo=TRUE}
 colores <- colorNumeric(
    c("#99FF66", "#FFFF09", "#E02020"), 
    values(altitud), 
    na.color = "transparent")
```
  
  
#### *Datos primates*
```{r message=FALSE,echo=TRUE}
arana <- paste0("<b>","Especie: ","</b>",
      (mono_arana$species), "<br>",
      "<b>","Provincia: ","</b>",
      (mono_arana$stateProvince), "<br>",
      "<b>","Canton: ","</b>",
      (mono_arana$locality), "<br>",
      "<b>","Fecha: ","</b>",
      (mono_arana$eventDate), "<br>",
      "<b>","Coordenadas: " ,"</b>",
      (mono_arana$decimalLongitude), "<br>",
      (mono_arana$decimalLatitude))
ardilla <-paste0(
  "<b>","Especie: ","</b>",
      (mono_ardilla$species), "<br>",
  "<b>","Provincia: ","</b>",
      (mono_ardilla$stateProvince), "<br>",
  "<b>","Canton: ","</b>",
      (mono_ardilla$locality), "<br>",
  "<b>","Fecha: ","</b>",
      (mono_ardilla$eventDate), "<br>",
  "<b>","Coordenadas: " ,"</b>",
      (mono_ardilla$decimalLongitude), "<br>",
      (mono_ardilla$decimalLatitude))
aullador <-paste0(
  "<b>","Especie: ","</b>",
      (mono_aullador$species), "<br>",
  "<b>","Provincia: ","</b>",
      (mono_aullador$stateProvince), "<br>",
  "<b>","Canton: ","</b>",
      (mono_aullador$locality), "<br>",
  "<b>","Fecha: ","</b>",
      (mono_aullador$eventDate), "<br>",
  "<b>","Coordenadas: " ,"</b>",
      (mono_aullador$decimalLongitude), "<br>",
      (mono_aullador$decimalLatitude))
carablanca <-paste0(
  "<b>","Especie: ","</b>",
      (mono_carablanca$species), "<br>",
  "<b>","Provincia: ","</b>",
      (mono_carablanca$stateProvince), "<br>",
  "<b>","Canton: ","</b>",
      (mono_carablanca$locality), "<br>",
  "<b>","Fecha: ","</b>",
      (mono_carablanca$eventDate), "<br>",
  "<b>","Coordenadas: " ,"</b>",
      (mono_carablanca$decimalLongitude), "<br>",
      (mono_carablanca$decimalLatitude))
```
  
  
### *__Mapa de distribucion de primates__*
```{r echo=TRUE, message=FALSE, warning=FALSE}
primates %>%
leaflet() %>%
  addProviderTiles(providers$OpenStreetMap.Mapnik, group = "OpenStreetMap") %>%
  addProviderTiles(providers$Stamen.TonerLite, group = "Stamen TonerLite") %>%
  addProviderTiles(providers$Esri.WorldImagery, group = "Imagenes ESRI") %>%
  addRasterImage(
    altitud, 
    colors =  colores, 
    opacity = 0.5,
    group = "Altitud") %>%
 addCircleMarkers(
    data = mono_arana,
    stroke = F,
    radius = 2,
    fillColor = '#056718',
    fillOpacity = 1,
    popup = arana,
    group = "Ateles geoffroyi")%>%
     addCircleMarkers(
    data = mono_ardilla,
    stroke = F,
    radius = 2,
    fillColor = '#35427B',
    fillOpacity = 1,
    popup = ardilla,
    group = "Saimiri oerstedii") %>%
     addCircleMarkers(
    data = mono_aullador,
    stroke = F,
    radius = 2,
    fillColor = '#A40C0C',
    fillOpacity = 1,
    popup = aullador,
    group = "Alouatta palliata") %>%
     addCircleMarkers(
    data = mono_carablanca,
    stroke = F,
    radius = 2,
    fillColor = '#B98E4F',
    fillOpacity = 1,
    popup = carablanca,
    group = "Cebus capucinus") %>%
  addLayersControl(
    baseGroups = c("OpenStreetMap", "Stamen TonerLite", "Imagenes ESRI"),
    overlayGroups = c("Ateles geoffroyi","Cebus capucinus","Alouatta palliata","Saimiri oerstedii", "altitud")) %>%
      addMiniMap(
    tiles = providers$Stamen.OpenStreetMap.Mapnik,
    position = "bottomright",
    toggleDisplay = TRUE)
```